# 请教陈版，政府补偿款，暂时未收到，是否可以计入当期损益。

提问人：gpqg 时间：2020-01-08 11:11:27
陈版，拆迁公司(安置房开发商)负责拆迁并建造安置房，以一个低于市场价出售给拆迁户，其差价就由政府补偿。
该项目是由政府主导，如果该补偿款目前还没有收到，而是将来会收到，那么当下此时此刻是否可以确认计入收入？谢谢陈版！

回答人：chenyiwei
这个问题首先要关注的是：政府在本案例中的补偿款，最终是属于政府补助还是营业收入。如果是营业收入，那么可以在满足“相关的经济利益很可能流入企业”的前提下确认（相应地，此时对该安置房项目的收入确认应采用“建造合同模式”）；反之则应按收付实现制。
可参考附件案例：https://bbs.esnai.com/thread-5385012-1-1.html。